臺灣高雄地方法院刑事判決　　　　　　　95年度訴字第3711號
公　訴　人　臺灣高雄地方法院檢察署檢察官
被　　　告　乙○○
選任辯護人　陳正男律師
　　　　　　陳裕文律師
　　　　　　朱淑娟律師
上列被告因違反槍砲彈藥刀械管制條例案件，經檢察官提起公訴
（95年度偵字第22524 號），本院判決如下：
    主  文
乙○○未經許可，持有可發射子彈具有殺傷力槍枝，處有期徒刑
肆年，併科罰金新臺幣拾伍萬元，罰金如易服勞役，以新臺幣壹
仟元折算壹日。扣案可發射子彈具有殺傷力之仿BERETTA 廠84型
半自動手槍之改造手槍壹支（含彈匣壹個，槍枝管制編號為：0
000000000號），沒收之。
    事  實
一、乙○○明知可發射子彈具有殺傷力之改造手槍為槍砲彈藥刀
    械管制條例所管制之違禁物，未經許可，不得無故持有，竟
    基於非法持有具有殺傷力改造手槍之犯意，於民國94年4 、
    5 月間某日，在高雄縣大寮鄉包公廟附近某處，向姓名年籍
    不詳、綽號「加宏」之男性友人取得仿BERETTA 廠84型半自
    動手槍製造之槍枝，換裝土造金屬槍管而成之可發射子彈、
    具有殺傷力之改造手槍1 支（槍枝管制編號：0000000000號
    ），而未經許可無故持有之，嗣於95年8 月30日上午10時許
    ，在其位於高雄縣大寮鄉○○○路44號3 樓之住處，為警搜
    索查獲，並扣得上開槍枝1 支，始獲悉上情。
二、案經屏東縣警察局刑警大隊移送臺灣高雄地方法院檢察署檢
    察官偵查起訴。
    理  由
一、訊據被告乙○○對於其在上開時、地自「加宏」處收受上開
    仿BERETTA 廠84型半自動手槍製造之槍枝、換裝土造金屬槍
    管之改造手槍1 支，而未經許可無故持有之事實固然坦承不
    諱，然矢口否認有何未經許可，持有可發射子彈具有殺傷力
    槍枝之犯行，辯稱：當初「加宏」把上開槍枝交給伊時，該
    槍枝具有「無抓子鉤置放凹槽」、「彈室內徑較槍管內徑大
    」等瑕疵，伊認為該槍枝已經損壞，不知道該槍枝具有殺傷
    力云云。經查：
  (一)扣案仿BERETTA 廠84型半自動手槍製造之槍枝、換裝土造金
    屬槍管之改造手槍1 支，經送內政部警政署刑事警察局依性
    能檢驗法鑑定後，認該槍枝機械性能良好，可擊發適用子彈
    ，認具殺傷力，復以具直徑7.9mm 、重約4. 3公克金屬彈頭
    之適用子彈進行實彈射擊測試，結果測得彈頭發射速度為每
    秒81公尺，計算其發射動能為14.11 焦耳，單位面積動能為
    每平方公分28.78 焦耳，分別有內政部警政署刑事警察局95
    年10月18日刑鑑字第0950136566號槍彈鑑定書及95年12月27
    日函文各1 份附卷足憑（見本院卷第17至19、67頁），核與
    鑑定人即刑事警察局員警丙○○於本院審理時具結鑑定稱：
    該扣案手槍都符合性能檢驗法的實施步驟，且已經以實彈射
    擊過等語相符（見本院96年9 月13日審判筆錄第5 、6 頁）
    ，是以足認上開扣案槍枝在客觀上確實可以發射子彈，且具
    有殺傷力無誤。
  (二)至被告雖辯稱：該扣案槍枝具有「無抓子鉤置放凹槽」、「
    彈室內徑較槍管內徑大」等瑕疵，伊認為該槍枝已經損壞云
    云。首先，該扣案改造槍枝確實具備「無抓子鉤置放凹槽」
    、「彈室內徑較槍管內徑大」等情形，有刑事警察局96年 7
    月4 日函文1 紙在卷可稽（見本院卷第110 頁），然經鑑定
    人即刑事警察局員警丙○○於本院審理時具結鑑定稱：該扣
    案槍枝應該是半自動手槍，上面會有抓子鉤，可以自動退殼
    ，但扣案槍枝沒有抓子鉤置放凹槽，所以槍枝上膛擊發後彈
    殼無法自動退殼，但是不影響槍枝的擊發功能；另彈室是裝
    彈殼的地方，只要彈殼適合裝在彈室內，彈頭直徑又小於槍
    管直徑，就可以擊發該子彈，扣案槍枝已經以實彈射擊過等
    語（見本院96年9 月13日審判筆錄第5 、6 頁），顯見該扣
    案槍枝雖有被告所稱「無抓子鉤置放凹槽」、「彈室內徑較
    槍管內徑大」等狀況，但並不影響其擊發功能。其次，按所
    謂「性能檢驗法」，係指實際操作檢測槍枝之機械結構與性
    能，如槍管材質、貫通與否，槍身材質、滑套（轉輪）材質
    ，滑套運作情形，扳機運作情形，撞針撞擊力道等，有關擊
    發子彈時可能牽涉到槍枝運作部位作檢測，視其結構、功能
    是否完整良好，可否達擊發子彈之程度，而該扣案槍枝經以
    上開方法鑑驗後，認該扣案槍枝機械性能良好，可擊發適用
    子彈，認具殺傷力，有刑事警察局95年12月27日函文1 份附
    卷足憑（見本院卷第67頁），顯見該扣案槍枝客觀上呈現在
    外之狀態係機械結構良好，且擊發功能正常，而具備一般具
    殺傷力槍枝之外觀，被告輕言其認為該扣案槍枝已損壞等情
    ，尚不足採。另該扣案改造槍枝具備「無抓子鉤置放凹槽」
    、「彈室內徑較槍管內徑大」等情形，並非一般不熟悉槍枝
    構造之人所能輕易發覺及知悉，而被告於本院準備程序中竟
    能對於上開槍枝構造問題清楚說明，且其所指稱該扣案改造
    槍枝具備「藥室口徑變大」、「無退彈溝凹槽」等情形（見
    本院卷第57頁），亦經刑事警察局以96年7 月4 日函文確認
    該扣案改造槍枝具備「無抓子鉤置放凹槽」、「彈室內徑較
    槍管內徑大」等情形無誤（見本院卷第110 頁），顯見被告
    對於槍枝之專門知識應甚為豐富；再參以被告曾供稱欲利用
    扣案工具修理槍枝，並受其友人「加宏」委託切開處理另扣
    案鋼筆手槍內之軌道（見警卷第9 頁，偵卷第17頁），益徵
    被告關於槍枝之專門知識應甚為豐富，而衡諸一般經驗法則
    ，並參酌上開性能檢驗法之說明，以被告對槍枝專門知識之
    瞭解及該扣案槍枝在客觀上已具備一般具殺傷力槍枝之外觀
    ，被告應能察覺該扣案手槍可以擊發，具有殺傷力。是被告
    所執上詞置辯，顯係臨訟卸責，不足採信。
  (三)此外，尚有仿BERETTA 廠84型半自動手槍製造之槍枝、換裝
    土造金屬槍管之改造手槍1 支扣案可稽，並有搜索扣押筆錄
    、扣押物品目錄表各1 紙及現場查獲照片6 張在卷可參，均
    足以證明被告確實持有該扣案槍枝之事實。從而，本案事證
    明確，被告犯行堪予認定，應依法論科。
二、按未經許可持有槍彈為繼續犯，於其終止持有之前，犯罪行
    為仍在繼續實施之中，其間法律縱有變更，但其行為既繼續
    實施至新法施行以後，自無行為後法律變更，應為新舊法比
    較之問題，而應適用其行為終止時之現行條例論處（最高法
    院89年度臺非字第186 號判決意旨參照）。經查，刑法相關
    規定均業經變更，並俱於95年7 月1 日施行，而被告馬志良
    自94年4 、5 月間起持有上開扣案改造槍枝1 支，持有狀態
    繼續至95年8 月30日為警查獲時止，依前述說明，不生法律
    變更之問題，自應適用95年查獲時之修正後刑法相關規定，
    合先敘明。
三、查可發射子彈具有殺傷力之改造手槍為槍砲彈藥刀械管制條
    例所管制之違禁物，未經許可，不得無故持有，是本件被告
    乙○○未經許可，持有可發射子彈具有殺傷力之仿 BERETTA
    廠84型半自動手槍製造之槍枝、換裝土造金屬槍管之改造手
    槍1 支（槍枝管制編號：0000000000號），核其所為，係犯
    槍砲彈藥刀械管制條例第8 條第4 項之未經許可，持有可發
    射子彈具有殺傷力之改造手槍罪。爰審酌被告值此社會治安
    日益惡化之際，持有具有殺傷力之槍枝，對社會治安存有高
    度潛在危險性，且犯後尤飾詞狡辯，不見悔意，本應重判，
    惟念其尚無將槍枝作為不法使用，及其罹有雙級性情緒障礙
    ，有高雄榮民總醫院診斷證明書1 紙在卷可稽（見本院卷第
    92頁）等一切情狀，量處如主文所示之刑，以示懲儆，且就
    併科罰金刑之部分，審酌被告之家庭經濟狀況及職業，諭知
    易服勞役之折算標準。另被告雖請求本院依刑法第59條予以
    酌減其刑，然被告持有具殺傷力之改造槍枝，對社會治安存
    有高度潛在危險性，且犯後尤飾詞狡辯，不見悔意，是本院
    斟酌再三，均無從認定被告犯罪之情狀，在客觀上足以引起
    一般同情，認為即予宣告法定低度刑期，猶嫌過重，從而，
    本院是無從依刑法第59條之規定，予以減輕其刑。
四、扣案可發射子彈具有殺傷力之仿BERETTA 廠84型半自動手槍
    製造之槍枝、換裝土造金屬槍管之改造手槍1 支（槍枝管制
    編號：0000000000號），屬違禁物，應依刑法第38條第1 項
    第1 款宣告沒收。
據上論斷，應依刑事訴訟法第299 條第1 項前段，槍砲彈藥刀械
管制條例第8 條第4 項，刑法第11條前段、第42條第3 項前段、
第38條第1 項第1 款，判決如主文。
本案經檢察官甲○○到庭執行職務。
中　　華　　民　　國　　96　　年　　9 　　月　　27　　日
                  鳳山刑事第一庭審判長法  官 黃三友
                                      法　官 林芳華
                                      法  官 陳盈吉
以上正本證明與原本無異。
如不服本判決應於收受本判決後10日內向本院提出上訴書狀，並
應敘述具體理由，如未敘述上訴理由者，應於上訴期間屆滿後20
日內補提理由書狀於本院（均須按他造當事人之人數附繕本）「
切勿逕送上級法院」。
中　　華　　民　　國　　96　　年　　9 　　月　　27　　日
 　　　　　　　　　　　　　　　       書記官  吳俊達
附錄本判決論罪科刑法條：
槍砲彈藥刀械管制條例第8 條
未經許可，製造、販賣或運輸月鋼筆槍、瓦斯槍、麻醉槍、獵槍
、空氣槍或第4 條第1 項第1 款所定其他可發射金屬或子彈具有
殺傷力之各式槍砲者，處無期徒刑或5 年以上有期徒刑，併科新
臺幣1 千萬元以下罰金。
未經許可，轉讓、出租或出借前項所列槍枝者，處5 年以上有期
徒刑，併科新臺幣1 千萬元以下罰金。
意圖供自己或他人犯罪之用，而犯前二項之罪者，處無期徒刑或
7 年以上有期徒刑，併科新臺幣1 千萬元以下罰金。
未經許可，持有、寄藏或意圖販賣而陳列第1 項所列槍枝者，處
3年 以上10年以下有期徒刑，併科新臺幣700 萬元以下罰金。
第 1 項至第 3 項之未遂犯罰之。
